【裁判字號】    98,訴,4473
【裁判日期】    990326
【裁判案由】    妨害性自主
【裁判全文】
臺灣板橋地方法院刑事判決              98年度訴字第4473號
公  訴  人  臺灣板橋地方法院檢察署檢察官
被      告  乙○○
選任辯護人  林振堆律師
上列被告因妨害性自主案件，經檢察官提起公訴（98年度偵字第
11768 號），本院判決如下：
    主  文
乙○○犯強制性交罪，處有期徒刑壹年拾月，緩刑伍年，緩刑期
間付保護管束，並應向檢察官指定之政府機關、政府機構、行政
法人、社區或其他符合公益目的之機構或團體提供貳佰肆拾小時
之義務勞務。
    事  實
一、乙○○與代號00000000號成年女子（真實姓名年籍詳卷，下
    稱甲 ○）原為男女朋友，已於民國97年12月間分手，詎乙○
    ○基於強制性交之犯意，於98年3 月17日19時許，以有事商
    談為由，撥打電話邀約甲 ○見面，並表示一定要見到甲 ○，
    不然就要去甲 ○家將甲 ○拉出來等語，甲 ○迫於無奈，始騎
    乘機車至乙○○所任職位於臺北縣蘆洲市○○○路上之婚紗
    店與乙○○見面，見面後乙○○即騎乘甲 ○之機車搭載甲 ○
    ，前往位於臺北縣蘆洲市○○路385 號「嘉年華汽車旅館」
    ，並於途中向甲 ○稱：「我要帶妳去一個妳很害怕的地方」
    、「妳敢動就試試看」等語，於同日20時30分許，甲 ○隨同
    乙○○進入上開汽車旅館205 號房後，雙方發生口角爭執，
    乙○○即向甲 ○稱：「妳要我放妳走很簡單，我知道妳最害
    怕的是什麼」、「妳愈怕的事我就是愈要做給妳看，為什麼
    妳現任男友可以我就不行」等語，並以身體將甲 ○壓在床上
    ，甲 ○以手阻擋及用力推開乙○○，乙○○即對甲 ○恫稱：
    「妳不要一直動，否則後果妳自己負責」，甲 ○因而心生畏
    懼不敢反抗，乙○○旋即褪去甲 ○之衣物，違反甲 ○之意願
    ，將其性器插入甲 ○性器內，以此脅迫之方式對甲 ○強制性
    交得逞。嗣乙○○騎乘上開機車搭載甲 ○離開汽車旅館返回
    其任職之婚紗店，甲 ○於乙○○回到婚紗店上班後，隨即折
    返嘉年華汽車旅館請求旅館人員保持現場，並報警處理，而
    查悉上情。
二、案經甲 ○訴由臺北縣政府警察局蘆洲分局移請臺灣板橋地方
    法院檢察署檢察官偵查起訴。
    理  由
一、上開犯罪事實，業據被告乙○○於偵查及本院審理時坦承不
    諱，核與證人即告訴人甲 ○於警、偵訊時證述之情節相符，
    復有嘉年華汽車旅館外觀照片3 張、內政部警政署刑事警察
    局98年6 月25日刑醫字第0980062563號鑑驗書、新光吳火獅
    紀念醫院受理疑似性侵害事件驗傷診斷書各1 份附卷可稽（
    證人甲 ○具結後向檢察官所為之言詞陳述，並無證據證明有
    何顯不可信之情況，且與本案待證事實相關，依刑事訴訟法
    第159 條之1 第2 項規定，得為證據；又證人甲 ○於警詢時
    所為陳述，及上開鑑驗書、驗傷診斷書均為被告以外之人於
    審判外之言詞或書面陳述，而公訴人、被告及辯護人就上開
    言詞或書面陳述，於本院調查證據時知有刑事訴訟法第159
    條第1 項不得為證據之情形，均未於言詞辯論終結前聲明異
    議，視為同意作為證據，本院審酌該等言詞或書面陳述作成
    之情形均屬正常，並無何不當之情形，且與待證事實相關，
    認適當作為證據，該等言詞或書面陳述依刑事訴訟法第159
    條之5 之規定，均具有證據能力），足認被告之自白與事實
    相符，本件事證明確，被告犯行已堪認定，應予依法論科。
二、核被告所為，係犯刑法第221 條第1 項強制性交罪。姑念被
    告與告訴人甲 ○原為男女朋友，被告一時性慾衝動，致有本
    件犯行，犯後於偵審中已坦承犯行，並與甲 ○達成和解，甲
    ○亦於接受檢察官偵訊時表示不想再追究本案等語（見偵卷
    第46頁），本院認被告犯罪情狀顯可憫恕，如量處最低法定
    刑度之3 年有期徒刑，猶屬過重，客觀上足以引起一般人之
    同情，酌依刑法第59條規定酌減其刑。爰審酌被告不顧甲 ○
    之意願，以脅迫方式對其強制性交，對甲 ○身心造成傷害，
    行為實有不當，惟被告犯後坦承犯行，態度尚佳，並與甲 ○
    達成和解，賠償甲 ○之損害，此有臺北縣三重市調解委員會
    調解書1 份附卷可考，及其犯罪之動機、目的、手段等一切
    情狀，量處如主文所示之刑。
三、又依卷附臺灣高等法院被告前案紀錄表所示，被告前未曾因
    故意犯罪而受有期徒刑以上刑之宣告，其因一時失慮，致罹
    刑典，犯後坦承犯行，並與告訴人達成和解，已如前述，堪
    認已知悔悟，經此偵審程序及論罪科刑之教訓，當知所警惕
    ，信無再犯之虞，本院認所宣告之刑以暫不執行為適當，併
    予宣告緩刑5 年，以啟自新。又為期被告能於服務社會中建
    立正確價值觀，爰依刑法第74條第2 項第5 款之規定命其應
    向檢察官指定之政府機關、政府機構、行政法人、社區或其
    他符合公益目的之機構或團體提供240 小時之義務勞務。末
    查，犯刑法第91條之1 所列之罪（包括同法第221 條），或
    執行刑法第74條第2 項第5 款至第8 款所定之事項，而受緩
    刑之宣告者，應於緩刑期間付保護管束。刑法第93條第1 項
    第1 款、第2 款分別定有明文。爰依上開規定，併為緩刑期
    間付保護管束之諭知。
據上論斷，應依刑事訴訟法第299 條第1 項前段，刑法第221 條
第1 項、第59條、第74條第1 項第1 款、第2 項第5 款、第93條
第1 項第1 款、第2 款，判決如主文。
本案經檢察官王家春到庭執行職務。
中    華    民    國    99    年    3     月    26    日
                刑事第十八庭  審判長法  官  汪怡君
                                    法  官  楊仲農
                                    法  官  楊筑婷
以上證明與原本無異。
如不服本判決應於收受本判決後10日內向本院提出上訴書狀，並
應敘述具體理由，如未敘述上訴理由者，應於上訴期間屆滿後20
日內補提理由書狀於本院（均須按他造當事人之人數附繕本）「
切勿逕送上級法院」。
                                    書記官  傅淑芳
中    華    民    國    99    年    3     月    26    日
附錄本案論罪科刑法條：
中華民國刑法第221條
對於男女以強暴、脅迫、恐嚇、催眠術或其他違反其意願之方法
而為性交者，處3 年以上10年以下有期徒刑。
前項之未遂犯罰之。

司法院資訊處製作；財團法人民間司法改革基金會備份。
